* ==========================================================
* SFV Plotnikov — full SPICE netlist
* Source: https://plotnikovna.narod.ru/
* ==========================================================

* --- COCYCLES ---
* --- Cocycle: Инфостатика (scale=Eps_0*c^6) ---
* Cells: 34

* Filled cells:
*   [     0] R            l ^ nabla

.subckt cocycle_0_4
R_0 n_0 0 1
.ends

* --- Cocycle: Люминесцентатика (светостática) (scale=Eps_0*c^6) ---
* Cells: 34

* Filled cells:
*   [     0] Eps_0*c^6    
*   [     9] v_ee         
*   [   911] v_e          
*   [   913] T            
*   [   915] T_l          
*   [   917] N_l          
*   [   919] l_1          
*   [   925] S_l          
*   [   927] l_2          

.subckt cocycle_2_Lightostatics
R_0 n_0 0 1
R_9 n_9 0 1
R_911 n_911 0 1
R_913 n_913 0 1
R_915 n_915 0 1
R_917 n_917 0 1
R_919 n_919 0 1
R_925 n_925 0 1
R_927 n_927 0 1
.ends

* --- Cocycle: Ньютоника (промежуточный) (scale=Eps_0*c^5) ---
* Cells: 34

* Filled cells:
*   [     0] Eps_0*c^5    

.subckt cocycle_30_N
R_0 n_0 0 1
.ends

* --- Cocycle: Упругостатика (scale=Eps_0*c^4) ---
* Cells: 34

* Filled cells:
*   [     0] Eps_0*c^4    
*   [     3] V3           
*   [     5] S_aa         
*   [     7] S_a          
*   [     9] S            
*   [   911] l1           
*   [   913] Q            
*   [   915] F            
*   [   917] alpha        
*   [   919] R            
*   [   921] k            
*   [   923] P            
*   [   925] R2           
*   [   927] n            
*   [   929] gamma        

.subckt cocycle_3_Elasticostatics
R_0 n_0 0 1
R_3 n_3 0 1
R_5 n_5 0 1
R_7 n_7 0 1
R_9 n_9 0 1
R_911 n_911 0 1
R_913 n_913 0 1
R_915 n_915 0 1
R_917 n_917 0 1
R_919 n_919 0 1
R_921 n_921 0 1
R_923 n_923 0 1
R_925 n_925 0 1
R_927 n_927 0 1
R_929 n_929 0 1
.ends

* --- Cocycle: Импульсатика (промежуточный) (scale=Eps_0*c^3) ---
* Cells: 34

* Filled cells:
*   [     0] Eps_0*c^3    

.subckt cocycle_40_I
R_0 n_0 0 1
.ends

* --- Cocycle: Магнитостатика (scale=Eps_0*c^2) ---
* Cells: 34

* Filled cells:
*   [     0] Eps_0*c^2    
*   [     5] p_mm         
*   [     7] p_m          
*   [     9] L            
*   [   911] P_m          
*   [   913] Phi_m        
*   [   915] v_s          
*   [   917] I            
*   [   919] H            
*   [   921] B            
*   [   923] M_0          
*   [   925] j            
*   [   927] divj         
*   [   929] J            
*   [   931] v_m          
*   [   933] Z_a          

.subckt cocycle_4_Magnetostatics
R_0 n_0 0 1
R_5 n_5 0 1
R_7 n_7 0 1
R_9 n_9 0 1
R_911 n_911 0 1
R_913 n_913 0 1
R_915 n_915 0 1
R_917 n_917 0 1
R_919 n_919 0 1
R_921 n_921 0 1
R_923 n_923 0 1
R_925 n_925 0 1
R_927 n_927 0 1
R_929 n_929 0 1
R_931 n_931 0 1
R_933 n_933 0 1
.ends

* --- Cocycle: Релятивистика (промежуточный) (scale=Eps_0*c^1) ---
* Cells: 34

* Filled cells:
*   [     0] Eps_0*c^1    

.subckt cocycle_50_1r
R_0 n_0 0 1
.ends

* --- Cocycle: Электростатика (scale=Eps_0*c^0) ---
* Cells: 34

* Filled cells:
*   [     0] Eps_0*c^0    
*   [     5] j_e          
*   [     7] P_e          
*   [     9] S_m          
*   [   911] N            
*   [   913] m            
*   [   915] tau          
*   [   917] phi          
*   [   919] E            
*   [   921] D            
*   [   923] rho_e        
*   [   925] 1_eps        
*   [   929] n_rho        

.subckt cocycle_5_Electrostatics
R_0 n_0 0 1
R_5 n_5 0 1
R_7 n_7 0 1
R_9 n_9 0 1
R_911 n_911 0 1
R_913 n_913 0 1
R_915 n_915 0 1
R_917 n_917 0 1
R_919 n_919 0 1
R_921 n_921 0 1
R_923 n_923 0 1
R_925 n_925 0 1
R_929 n_929 0 1
.ends

* --- Cocycle: Волновика (промежуточный) (scale=Eps_0*c^-1) ---
* Cells: 34

* Filled cells:
*   [     0] Eps_0*c^-1   

.subckt cocycle_60_
R_0 n_0 0 1
.ends

* --- Cocycle: Радиатостатика (scale=Eps_0*c^-2) ---
* Cells: 34

* Filled cells:
*   [     0] Eps_0*c^-2   
*   [   911] K_ee         
*   [   913] K_e          
*   [   915] v3           
*   [   917] 1/r          
*   [   919] sig          
*   [   921] D_r          

.subckt cocycle_6_Radiatostatics
R_0 n_0 0 1
R_911 n_911 0 1
R_913 n_913 0 1
R_915 n_915 0 1
R_917 n_917 0 1
R_919 n_919 0 1
R_921 n_921 0 1
.ends

* --- Cocycle: Квантовая (промежуточный) (scale=Eps_0*c^-3) ---
* Cells: 34

* Filled cells:
*   [     0] Eps_0*c^-3   

.subckt cocycle_70_
R_0 n_0 0 1
.ends

* --- Cocycle: Атомостатика (scale=Eps_0*c^-4) ---
* Cells: 34

* Filled cells:
*   [     0] Eps_0*c^-4   
*   [   913] 1/C          
*   [   915] Eps_0        

.subckt cocycle_7_Atomostatics
R_0 n_0 0 1
R_913 n_913 0 1
.ends

* --- LAWS WITH FORMULAS ---
* law_1: Закон Ома
* Formula: gamma*T = j = (sig*E/T)*T
.subckt law1  n_out
B1 n_out 0 V=1
.ends

* law_2: Закон Джоуля — Ленца
* Formula: Q = ((I / Eps_0*c^2) * dl1) * Eps_0*c^3
.subckt law2  n_out
B1 n_out 0 V=1
.ends

* law_6: Закон Био — Савара — Лапласа
* Formula: B = I / l1 / Eps_0*c^2
.subckt law6  n_out
B1 n_out 0 V=1
.ends

* law_11: Второй закон Ньютона
* Formula: E = F / m
.subckt law11  n_out
B1 n_out 0 V=1
.ends

* law_16: Закон Ампера
* Formula: F = B * l1 * Eps_0*c^3
.subckt law16 n_B n_I n_l1 n_out
B1 n_out 0 V=V(n_B) * V(n_I) * V(n_l1)
.ends

* law_30: Закон всемирного тяготения
* Formula: F = ((m / Eps_0*c^1) * Eps_0*c^3) / dl1
.subckt law30 n_m n_l1 n_out
B1 n_out 0 V=V(n_m) * V(n_l1)
.ends

* law_34: Закон Кулона
* Formula: F = ((m / Eps_0*c^1) * Eps_0*c^3) / dl1
.subckt law34 n_m n_l1 n_out
B1 n_out 0 V=V(n_m) * V(n_l1)
.ends

* law_35: Сила Лоренца
* Formula: F = m * E = (B * ((m / Eps_0*c^1) / v_s) * Eps_0*c^3)
.subckt law35 n_B n_m n_v_s n_out
B1 n_out 0 V=V(n_B) * V(n_m) * V(n_v_s)
.ends

* law_36: Электромагнитная индукция
* Formula: phi = Phi_m / T
.subckt law36 n_Phi_m n_T n_out
B1 n_out 0 V=V(n_Phi_m) * V(n_T)
.ends

* law_38: Самоиндукция
* Formula: D = tau / l1
.subckt law38 n_tau n_l1 n_out
B1 n_out 0 V=V(n_tau) * V(n_l1)
.ends

* law_43: Вихревые токи (токи Фуко)
* Formula: I = Phi_m / l1 * Eps_0*c^2
.subckt law43 n_Phi_m n_l1 n_out
B1 n_out 0 V=V(n_Phi_m) * V(n_l1)
.ends

* law_49: Действие магнитного поля на контур с током
* Formula: Q = B * S * Eps_0*c^3
.subckt law49 n_B n_S n_alpha n_out
B1 n_out 0 V=V(n_B) * V(n_S) * V(n_alpha)
.ends

* law_71: Теплопроводность изотропных тел
* Formula: S_l = alpha / l1 * Eps_0*c^5
.subckt law71 n_l_1 n_out
B1 n_out 0 V=V(n_l_1)
.ends

* law_73: Основные уравнения динамики вращательного движения твёрдого тела
* Formula: L = Q * T
.subckt law73 n_Q n_T n_out
B1 n_out 0 V=V(n_Q) * V(n_T)
.ends
